臺灣澎湖地方法院刑事判決
111年度金簡上字第1號
上  訴  人  陳子瑤
即  被  告          

上列上訴人即被告因違反洗錢防制法等案件，不服本院中華民國
111年5月26日111年度馬簡字第51號第一審刑事簡易判決（原聲
請簡易判決處刑案號：111年度偵字第70號），提起上訴，本院
管轄之第二審合議庭判決如下：
    主  文
上訴駁回。
    理  由
一、本案經本院合議庭審理結果，認原審判決之認事用法及量刑
    、沒收均無不當，應予維持。本案犯罪事實、證據及理由，
    均引用原審刑事簡易判決（如附件）之記載。　　
二、被告上訴意旨略以：被告離婚後獨力扶養幼子，近期因疫情
    收入銳減，為維持生計亟欲尋求代工工作以增加收入，因在
    臉書上發現該「sondy指導」張貼「蝦皮代收小幫手」廣告
    ，為覓工作而加LINE詢問。被告雖對合法性提出質疑，但對
    方均予解釋回覆，且被告僅提供台新銀行帳戶，並未交出提
    款卡及密碼，故誤認不會有違法問題。又自110年10月13日
    匯入該帳戶者，多為新臺幣（下同）1,000元之小額款項，
    與「sondy指導」所稱之購物客戶小額匯款相符，被告乃不
    疑有他；另被告僅高中肄業，婚後擔任家庭主婦，離婚後獨
    力扶養幼子，不能以一般人智識經驗為基準，被告已盡自己
    能力求證辨識，確實沒有幫助詐欺取財或幫助洗錢之故意。
    又縱認被告所為構成犯罪，請審酌被告素行良好，此次受生
    計所迫，僅提供單一金融帳戶，危害有限，目前擔任會計工
    作，月收入25,000元，經濟確屬窘困，請給予緩刑宣告等語
    。
三、本院認定被告前揭所辯並不足採之理由，除引用原審判決所
    載外，並補充如下：
  ㈠金融帳戶為現今社會普遍使用之理財工具，民眾或公司團體
    如出具身分證明資料，皆可以存入最低開戶金額之方式申請
    開設金融帳戶，並無特殊限制，且亦得同時在不同金融機構
    申請多數存款帳戶使用，並無收購或承租他人帳戶使用之必
    要，此為眾所周知之事實。再者，金融帳戶之使用涉及申請
    人之財產權益及社會信用評價，故具有強烈之屬人性及隱私
    性，應以本人使用為原則，若非與本人有密切關係或特殊信
    賴關係，實無任意供他人使用之理。又邇來詐欺集團經常利
    用大量取得之他人存款帳戶隱匿其財產犯罪，以規避執法人
    員之查緝，進而掩飾、確保因自己犯罪所得之財物，類此在
    社會上層出不窮之詐欺取財、洗錢案件，迭經政府機關大力
    宣導促請民眾注意，書報雜誌、影音媒體對此亦多所報導，
    為眾所周知之情事，故謹慎保管自己申辦之金融帳戶，避免
    此等專屬性甚高之物品被詐欺集團利用為犯罪工具，為一般
    生活應有之認識。經查：被告將其台新銀行帳戶帳號提供
　　「sondy指導」之際，已34歲餘，其自陳學歷為高中肄業，
    從事會計工作，並非全無社會經驗之人，且觀諸被告與該「
    sondy指導」之LINE對話紀錄（警卷第27至49頁）：
　「sondy：先提醒您，款項務必轉交，否則會提出法律責任。
　  被告：台新是五萬而已。
　　sondy：你的薪水，公司一毛都不會少給。
　  被告：玉山20。
　　sondy：會先扣除你的薪水後，再轉交給我。
　　               　︴ 
　　sondy：是有薪水的唷。
　　被告：想了解。　　　　　　　　 　　　　　　　　 
　　sondy：一個禮拜三千，就是幫我代收款項，訂單的款項。
　  被告：有違法的嗎?
　  sondy：不會的。　　
　　　               ︴　　 
　　被告：為何會找上我？
　　sondy：你不想做嗎？
　　被告：我只是想了解說怎麼會找到我？
　　sondy：我都會問壓（呀），只有你先回我。
　　被告：了解。 」
　　，可見被告知悉金融帳戶之重要性，對於提供金融帳戶供人
    匯款，再將帳戶內款項轉出之行為，可能與財產犯罪有關，
    已有認知及警覺，其對此僅提供帳戶即可每週領取3,000元
    之工作，並非毫無疑慮。而提供金融帳戶即可週領3,000元
    ，幾可謂不勞而獲，被告既欲獲得此異常高額報酬，當知伴
    隨違法之高度風險。
  ㈡按刑法上之故意，分為直接故意（確定故意）與間接故意（
    不確定故意），行為人對於構成犯罪之事實，明知並有意使
    其發生者為直接故意。行為人對於構成犯罪之事實，預見其
    發生，而其發生並不違背其本意者為間接故意。又幫助犯之
    成立，以行為人主觀上認識被幫助者正欲從事犯罪或係正在
    從事犯罪，且該犯罪有既遂之可能，而其行為足以幫助他人
    實現構成要件者，即具有幫助故意；是若對於他人可能以其
    所交付之帳戶，進行詐欺取財、洗錢等犯罪行為，已預見其
    發生，而其發生並不違反其本意，則自應負相關之罪責。又
    詐欺集團成員為獲取他人金融帳戶，多使用經美化之說詞、
    手段，縱使直接出價向他人購買金融帳戶資料使用，通常亦
    不會對提供金融帳戶之人直接表明將利用該金融帳戶作為詐
    騙他人之工具，以免影響對方提供金融帳戶之意願。故金融
    帳戶提供者是否涉及幫助詐欺取財、洗錢等犯行，應以其主
    觀上是否預見該金融帳戶有被作為詐欺取財、洗錢使用，而
    仍輕率交付他人使用，就個案具體情節為斷，而非只要詐欺
    集團成員係假藉其他名目騙取金融帳戶，該提供金融帳戶之
    人即不成立犯罪。觀諸被告與「sondy指導」之LINE對話紀
    錄，被告皆未查證對方公司名稱、地址、電話、「sondy指
    導」之真實姓名、職稱等事項，且「sondy指導」尚給予被
    告所謂繳款回公司之金融帳戶，可見對方有可使用之金融帳
    戶，竟還提供報酬向他人徵求金融帳戶，舉動可疑，被告在
    此情形下，竟未確認自己帳戶資料究竟提供何人，輕率聽從
    未曾謀面、毫不相識之人之要求，將具私密性、專屬性之金
    融帳戶資料提供對方，自有容任他人以該帳戶供作不法使用
    之意。又被告全賴通訊軟體LINE與對方往來聯繫，與一般工
    作應徵流程不符，且一般工作定需付出勞務或智才方得獲取
    報酬，有正常就職經驗之人應不致誤會「提供金融帳戶資料
    供人匯款，再將帳戶內款項轉出。」為正當工作內容，足認
    被告主觀上已預見將上開帳戶資料提供予不詳之人使用，可
    能供作詐欺等財產犯罪使用，然為圖賺取報酬，仍抱持僥倖
    心態，率爾提供帳戶資料，其主觀上應有容任他人以其提供
    之帳戶供作實施詐欺財產犯罪，亦不違背其本意之幫助詐欺
    取財、洗錢之不確定故意甚明。
四、綜上所述，被告前揭所辯均難謂可採，原審認事用法及量刑
    、沒收亦無任何違法或不當之處。至於被告所稱其經濟窘困
    ，請求宣告緩刑云云，本院斟酌本案之犯罪情節，被告迄仍
    矢口否認犯行，及告訴人褚○○表示：請法院依法判決；告訴
    人紀○○表示：我被詐騙的是我賺的辛苦錢，請法院從重量刑
    等語，有本院公務電話紀錄（本院卷第59至61頁）可稽，認
    被告無暫不執行刑罰為適當之情事，自不宜宣告緩刑。從而
    ，被告執前開理由提起上訴，為無理由，應予駁回。　　
據上論斷，應依刑事訴訟法第455 條之1第1 項、第3 項、第368
 條、第373 條，判決如主文。
本案經檢察官吳巡龍聲請簡易判決處刑，及於本審到庭執行職務
。
中    華    民    國   111    年   10    月    26     日
                    刑事庭  審判長法  官 李宛玲
　　　　　　　　　　　　　　　　　法  官 陳順輝
　　　　　　　　　                法  官 陳立祥 
本判決不得上訴。
中　　華　　民　　國　　111 　年　　10　　月　　26　　日
                                  書記官 林映君